臺灣高等法院高雄分院刑事裁定
110年度抗字第424號
抗  告  人  
即 受刑 人  鄭觀生



上列抗告人因聲明異議案件，本院於中華民國111年1月3日所為
之裁定，有應更正部分，本院裁定如下：
    主  文
本院上開裁定原本及正本引為附件之原審裁定書，於附件中誤置
他件（臺灣高雄地方法院110年度聲字第1439號裁定書），應更
正如本裁定附件之原審裁定書（臺灣高雄地方法院110年度聲更
一字第7號裁定書）。
    理  由
一、按判決有誤寫、誤算，或其他類此之顯然錯誤者，或其正本
    與原本不符者，法院得以裁定更正之，民事訴訟法第232條
    第1項定有明文。上開規定，於裁定準用之，同法第239條定
    有明文；又依司法院大法官會議釋字第43號解釋意旨，於刑
    事訴訟法準用之。
二、本件原裁定原本及正本引為裁定內容一部之附件，有如上開
    主文所示之錯誤情形，且不影響於全案情節及裁定本旨，爰
    依前開說明以裁定更正如主文所示。
三、依刑事訴訟法第220條，裁定如主文。
中　　華　　民　　國　　111 　年　　2 　　月　　18　　日
                  刑事第八庭　　審判長法　官　邱明弘
                                      法　官　黃宗揚
　　　　　　　　　　　　　　　　　　　法  官  陳松檀
以上正本證明與原本無異。
如不服本裁定應於送達後5日內向本院提出抗告狀。
中　　華　　民　　國　　111 　年　　2 　　月　　21　　日
                                      書記官  李佳旻
【附件】
臺灣高雄地方法院刑事裁定　　　　　　110年度聲更一字第7號
聲明異議人　
甲○○
上列聲明異議人因兒童及少年性交易防制條例等案件，對於臺灣
高雄地方檢察署檢察官執行之指揮（民國110年6月3日雄檢榮岷1
10執聲他1050字第1100036535號），聲明異議，經本院以110年
度聲字第1439號裁定撤銷高雄地方檢察署檢察官執行指揮處分後
，檢察官不服提起抗告，經臺灣高等法院高雄分院以110年度抗
字第296號裁定將原裁定撤銷發回，本院裁定如下：
    主  文
聲明異議駁回。
    理  由
一、聲明異議意旨略以：聲明異議人甲○○（下稱異議人）前因違
    反兒童及少年性交易防制條例等案件，分別經法院科刑判決
    確定後，經臺灣高雄地方檢察署（下稱高雄地檢署）檢察官
    以104年度執更峭字第2182號之1執行指揮書，於有期徒刑假
    釋後自民國109年4月30日起改執行罰金易服勞役，原執行完
    畢日期110年4月29日。經異議人向檢察官聲請將羈押日數58
    日改折抵罰金易服勞役日數，而得提前於110年3月2日執行
    完畢出監，但遭檢察官駁回，異議人聲明異議，並經本院裁
    定撤銷檢察官上述駁回處分。然而，檢察官仍未准予羈押日
    數折抵罰金易服勞役日數，反提起抗告、再抗告，以致拖延
    異議人出監日期，異議人迫於無奈，乃委請母親於110年3月
    2日代為繳清罰金出監。嗣最高法院於110年3月9日以110 年
    度台抗字第388號駁回檢察官之再抗告確定，異議人乃於110
    年5月21日向檢察官聲請換發指揮書並領回罰金，卻遭檢察
    官以110年6月3日雄檢榮岷110執聲他1050字第1100036535號
    駁回（下稱本案執行指揮命令），為此聲明異議等語。
二、按受刑人以檢察官執行之指揮為不當者，得向諭知該裁判之
    法院聲明異議；又法院應就疑義或異議之聲明裁定之，刑事
    訴訟法第484條、第486條分別定有明文。
三、經查：
  ㈠異議人前因違反兒童及少年性交易防制條例等案件，經法院
    定其應執行刑有期徒刑11年2月，罰金則定應執行新臺幣（
    下同）50萬元，有期徒刑刑期起算日期為103年1月2日，折
    抵羈押日數58日，執行期滿日期為114年1月2日，嗣異議人
    經核定假釋，本應於109年4月30日假釋出獄，但因自109年4
    月30日起改執行罰金易服勞役，罰金金額50萬元折算易服勞
    役日數365日，勞役起算日期109年4月30日，罰金執行期滿
    日期110年4月29日，而繼續在監獄（該期間不影響異議人假
    釋期間）。然異議人於109年5月13日向檢察官聲請羈押日數
    折抵罰金易服勞役刑，該案經檢察官於109年6月22日以雄檢
    榮岷109執聲他984字第1090040196號函否准其聲請，異議人
    對檢察官上開處分聲明異議，經本院於109年8月29日以109
    年度聲字第1755號駁回異議人之異議，異議人提起抗告，經
    臺灣高等法院高雄分院（下稱高雄高分院）於109年9月24日
    以109年度抗字第318號裁定撤銷原審裁定，發回本院，本院
    再於109年12月22日以109年度聲更一字第8號裁定撤銷檢察
    官之處分，檢察官提起抗告，經高雄高分院於110年1月22日
    駁回檢察官之抗告，檢察官對上開裁定提起再抗告，該案件
    於110年2月20日繫屬最高法院期間，異議人之母親劉雪珠主
    動於110年3月2日前往高雄地檢署代異議人辦理繳納尚未執
    行完畢之易服勞役58日罰金7萬9452元後，異議人於當日釋
    放出獄等節，經本院調閱上開卷證核閱屬實，並有執行筆錄
    （劉雪珠）、劉雪珠身分證、高雄地檢署繳納罰金通知單、
    自行收納款項統一收據、高雄地檢署110年3月4日雄檢榮峭1
    04執更2182號函法務部矯正署台東監獄武陵分監（先於110
    年3月2日釋放後再發文）等可參（見高雄高分院110年度抗
    字第296號卷第49至59頁），堪以認定。
  ㈡又異議人於109年4月30日假釋出獄時，因無力繳納50萬元之
    罰金刑，聲請改服易服勞役，並向檢察官聲請以本案羈押日
    數折抵易服勞役日數，經檢察官否准而進行聲明異議之程序
    ，異議人知悉前開聲明異議程序仍在法院進行中，惟為求提
    早出獄，嗣選擇執行主刑罰之罰金刑，則於選擇之際，已將
    原聲請易服勞役併以羈押日數折抵之意思表示，變更為繳納
    罰金之意思表示，且因罰金屬主刑，易服勞役僅為其替代刑
    罰，是若異議人欲聲請執行主刑罰，檢察官依法並無否准之
    審酌空間，自應執行罰金刑。則於異議人委託其母劉雪珠繳
    納罰金以結束易服勞役之刑罰時，異議人罰金本刑即已執行
    完畢，不因其後聲明異議結果而得恢復已執行完畢案件之執
    行，以維護法之安定性。則上開罰金刑既已執行完畢，該等
    刑罰程序已告終結，是異議人請求檢察官換發指揮書並發還
    已繳納之罰金，自屬於法不合，異議人提起本件聲明異議，
    為無理由，應予駁回。
四、依刑事訴訟法第486 條，裁定如主文。
中    華    民    國   110    年    11    月    15    日
                  刑事第十三庭  法  官  李怡蓉
以上正本證明與原本無異。
如不服本裁定，應於收受送達後5 日內向本院提出抗告狀。
因疫情而遲誤不變期間，得向法院聲請回復原狀。
中    華    民    國   110    年    11    月    16    日
                                書記官  胡孝琪